臺北高等行政法院裁定
　　　　　　　　　　　　　　　　　　95年度簡字第00936號
原　　　告　林吳阿即南門牛.
被　　　告　財政部臺灣省北區國稅局
代　表　人　凌忠嫄（局長）住同上
　　　　　　　　　　　　　送達.
　　　　　　　　　　　　　　樓.
上列當事人間因營利事業所得稅事件，原告不服財政部中華民國
95年10月30日台財訴字第09500490890號訴願決定（案號：第000
0000號）提起行政訴訟，本院裁定如下：
    主  文
原告之訴駁回。
訴訟費用由原告負擔。
    理  由
一、按提起撤銷訴訟，依行政訴訟法第4 條之規定，應對於未確
    定之行政處分始得提起，苟當事人對於已確定之行政處分提
    起行政訴訟，即有不備其他要件，行政法院應以裁定駁回之
    ，此觀諸行政訴訟法第4 條第1 項及第107 條第1 項第10款
    後段之規定甚明。次按「應受送達人行蹤不明，致文書無法
    送達者，稅捐稽徵機關應先向戶籍機關查明；如無著落時，
    應由稅捐稽徵機關保管應送達之文書，而於其牌示處黏貼，
    並於新聞紙登載公告，曉示應受送達人，應隨時向其領取。
    前項公示送達，自將公告黏貼牌示處並自登載新聞紙之日起
    經二十日，發生送達效力。」、「納稅義務人對於核定稅捐
    之處分如有不服，應依規定格式，敘明理由，連同證明文件
    ，依左列規定，申請復查：一、依核定稅額通知書所載有應
    納稅額或應補徵稅額者，應於繳款書送達後，於繳納期間屆
    滿翌日起算三十日內，申請復查。…納稅義務人或其代理人
    ，因天災事變或其他不可抗力之事由，遲誤申請復查期間者
    ，於其原因消滅後一個月內，得提出具體證明，申請回復原
    狀。但遲誤申請復查期間已逾一年者，不得申請。前項回復
    原狀之申請，應同時補行申請復查期間內應為之行為。」亦
    經稅捐稽徵法第18條第2 項、第3 項及第35條第1 項第1 款
    、第2 項、第3 項所明定。
二、本件事實概要：本件原告前未依規定向臺灣省政府所屬新竹
    市稅捐稽徵處（該處關於受託辦理之國稅徵收業務於民國81
    年9 月1 日移由被告所屬新竹市分局辦理）辦理民國（下同
    ）80年度營利事業所得稅結算申報，經被告所屬新竹市分局
    以88年新市國字第02453 號（管理代號：0-44-D1-35V-0000
    -0000000000-00）函核定全年所得額新臺幣（下同）74,628
    元，應補稅額11,194元，惟因原告遷移不明，被告所屬新竹
    市分局乃展延繳款期日至88年4 月9 日，並辦理公示送達，
    於88年3 月30日始送達完畢。嗣於88年5 月15日將本件移送
    臺灣新竹地方法院強制執行，因查原告無財產可供執行而未
    獲受償，該院乃於88年11月11日核發竹院錦財執新二字第
    1713 2號債權憑證（下稱系爭債權憑證），其後被告所屬新
    竹市分局於查得原告財產後，再於92年3 月14日執系爭債權
    憑證向法務部行政執行署新竹行政執行處（下稱新竹行政執
    行處）聲請強制執行，原告於收受新竹行政執行處95年6 月
    2 日竹執丁92年營所稅執字第00012556號執行命令後，以未
    曾接獲繳款書，被告作成行政處分之程序不合法，且系爭稅
    款已逾期應予註銷為由，於95年7 月15日申請復查，經被告
    以申請復查逾法定期限為由，以95年8 月22日北區國稅法一
    字第0950013363號復查決定書（下稱原處分）駁回原告之申
    請，原告猶有未服，提起訴願亦遭決定駁回，遂提起本件行
    政訴訟。
三、經查，本件原告前未依規定辦理80年度營利事業所得稅結算
    申報（開徵日期為81年6 月11日，限繳日期為81年6 月20日
    ），經被告所屬新竹市分局以88年新市國字第02453 號（管
    理代號：0-44-D1-35V-0000-0000000000-00）函核定全年所
    得額74,628元，應補稅額11,194元，惟因原告遷移不明，被
    告所屬新竹市分局乃展延繳款期日至88年4 月9 日，並以公
    示送達方式於88年3 月30日送達完畢。嗣因原告於該繳款書
    送達後，未於繳納期間屆滿翌日起算30日內申請復查而告確
    定，新竹市分局乃於88年5 月15日執上開確定行政處分向臺
    灣新竹地方法院聲請強制執行，嗣因執行結果未獲清償，經
    該院核發系爭債權憑證等情，有被告徵銷明細檔查資料、臺
    灣新竹地方法院88年11月11日竹院錦財執新二字第17132 號
    債權憑證、臺灣新竹地方法院95年7 月13日新院雲堯字第
    14136 號函附原處分卷第34、35、38頁可參，而本件臺灣新
    竹地方法院受理強制執行事件時，就系爭88年新市國字第02
    453 號（管理代號：0-44-D1-35 V-0000-0000000000- 00
    ）核定稅額通知書暨繳款通知書所為之行政處分已合法達，
    系爭稅款未逾核課期間（未於規定期間內申報者，其核課期
    間自該稅捐所屬徵期屆滿之翌日起算7 年）及徵收期間（自
    繳納期間屆滿之翌日起算5 年）、原告（納稅義務人）於繳
    納期間屆滿30日後仍未繳納稅捐等合於強制執行程序要件事
    項，既已依行為時稅捐稽徵法第21至第23條、第39條、強制
    執行法第4 條等規定審核無訛，並據以強制執行及掣發債權
    憑證在案，是被告原核定處分之公示送達已於88年3 月30日
    發生公示送達效力一節，即足認定。從而，原告申請復查期
    間，自繳款期間屆滿翌日（即88年4 月9 日）起算30日，應
    於88年5 月10日（因末日88年5 月9 日為星期日，固順延至
    星期一即88年5 月10日）屆滿。而原告遲至95年7 月15日始
    以書面向財政部提出復查申請，經該部函轉被告辦理（原告
    復查申請書上財政部總收文日期印戳、財政部95年7 月25日
    台訴字第09500357180 號函附原處分卷第19至23頁參照），
    是原告申請復查之時，系爭原告80度營利事業所得稅之核定
    處分早因原告未於88年5 月10日前聲明不服而告確定，據此
    ，原處分以原告復查申請逾期程序不合為由，駁回其復查申
    請，訴願機關遞予維持，於法並無違誤。原告主張伊未曾接
    獲繳款書，被告作成行政處分之程序不合法，且系爭稅款已
    逾期應予註銷云云，自無可採。
四、綜上所述，本件原告係對已確定之行政處分提起撤銷訴訟，
    不備起訴要件，揆諸首揭說明，應予駁回。
五、據上論結，本件原告之訴不合法，爰依行政訴訟法第107 條
    第1 項第10款、第104 條、民事訴訟法第95條、第78條，裁
    定如主文。
中　　華　　民　　國　　96　　年　　6　　 月　　6　　 日
                              第一庭法  官　周玫芳
上為正本係照原本作成。
本件以訴訟事件所涉及之法律見解具有原則性者為限，始得於本
裁定送達後10日內向本院提出抗告狀（須按他造人數附繕本），
並經最高行政法院許可後方得抗告。
中　　華　　民　　國　　96　　年　　6 　　月　　8 　　日
            　　　　　　    　      書記官  陳圓圓
